

#### **PERFIL**

Me llamo Juan Matias Tulli, tengo 22 años y actualmente estoy cursando la carrera Licenciatura en Sistemas de Información de las Organizaciones en la Universidad de Buenos Aires.

Decidido en encontrar mi primer trabajo en el área de sistemas, me beneficio de las materias incluidas en mi plan de carrera tanto de hardware como de software, la ayuda de diversos cursos en lenguajes de programación y mi experiencia adquirida en una pasantía. Me caracterizo por ser comprometido, innovador, creativo y por buscar la eficacia y eficiencia en cada situación que se me propone. Relacionarme con mis pares para promover el buen ambiente de trabajo es una actitud innata tanto como la apertura hacia el aprendizaje continuo.

#### **APTITUDES**



## **CONTACTO**

TELÉFONO: +54 9 2364546014

SITIO WEB:

https://www.linkedin.com/in/jmtulli/

CORREO ELECTRÓNICO: <u>imatiastulli@gmail.com</u>

# JUAN MATIAS TULLI

#### LICENCIAS Y CERTIFICACIONES

## **PYTHON PROGRAMMING FOR BEGINNERS**

Valor horario: 31 horas.

**CERTIFICADO POR: Uplatz Training** 

## HTML, JAVASCRIPT, & BOOTSTRAP

Valor horario: 6.5 horas. CERTIFICADO POR: YouAccel

# **EDUCACIÓN**

## **UNIVERSIDAD DE BUENOS AIRES**

2017 – Al presente

Cursando cuarto año de la carrera Licenciatura en Sistemas de Información de las Organizaciones. Materias aprobadas 21/33. Promedio 7,05.

## INSTITUTO CENTRO DE ENSEÑANZA AGRÓTECNICA

2010 - 2016

Técnico en educación agrónoma. Promedio: 8,26.

## **EXPERIENCIA LABORAL**

# **AVANT GARTEN**

Enero 2019 – Enero 2020 Barman:

- Limpieza.
- Preparación de tragos.
- Producción y apertura del bar.

## EL CHÚCARO S.A.

Enero 2017 – Agosto 2017 Pasantía en PyME:

- Actualización de disco de Almacenamiento.
- Atención a diversas consultas relacionadas al área.
- Cambio de teclado en Notebooks.
- Formateo e instalación de Windows.
- Uso de TeamViewer para soporte remoto.
- Servicio técnico y mantenimiento.
- Solución a PC lentas.